臺灣高等法院高雄分院刑事裁定　　　　110年度毒抗字第417號
抗　告　人
即　被　告　周國嘉


上列抗告人因聲請觀察勒戒案件，不服臺灣高雄地方法院中華民
國110 年9 月16日裁定（110 年度毒聲字第760 號），提起抗告
，本院裁定如下：
    主  文
抗告駁回。
    理  由
一、原裁定意旨略以：㈠被告周國嘉於108 年7 月30日中午12時
    許，在高雄市○○區○○街00巷0 號住處內，以將第一級毒
    品海洛因置入針筒摻水注射身體之方式，施用海洛因1 次乙
    節，業據被告於警詢及偵訊時坦承不諱，且其於同日下午5
    時50分許為警採尿送驗，結果呈可待因、嗎啡陽性反應，有
    高雄市政府警察局三民第二分局尿液採驗代碼對照表（尿液
    代碼：0000000000號）及正修科技大學超微量研究科技中心
    108 年8 月14日尿液檢驗報告（原始編號：0000000000號）
    在卷可佐，足認被告自白與事實相符，其於上開時間施用海
    洛因之事實，已可認定。㈡被告前因施用毒品案件，經送觀
    察、勒戒後，因認有繼續施用毒品傾向，再令入戒治處所施
    以強制戒治，於96年8 月1 日停止其處分出監而執行完畢釋
    放，並經臺灣高雄地方檢察署檢察官以96年度戒毒偵字第28
    1 號不起訴處分確定，迄今並無再為觀察、勒戒或強制戒治
    執行之紀錄，有臺灣高等法院被告前案紀錄表在卷可稽。本
    件係被告於前述強制戒治執行完畢釋放3 年後所為，依首揭
    說明，縱被告其間因犯施用毒品罪經起訴、判刑或執行，仍
    應依修正後毒品危害防制條例第20條第3 項規定，再予適用
    觀察、勒戒之機會。因而依檢察官之聲請，裁定令入勒戒處
    所觀察、勒戒，其期間不得逾2 月。經核於法並無不合。
二、抗告意旨略以：㈠檢察官聲請書所載施用毒品之事實，前經
    提起公訴後，業經原審法院以109 年度審訴字第343 號判決
    不受理，乃檢察官再為觀察、勒戒之聲請，不無一罪二判之
    疑義。㈡觀察、勒戒之目的係在戒除心癮及身癮，抗告人自
    108 年7 月30日案發後已痛定思痛，戒絕毒癮，若再受觀察
    、勒戒，形同浪費國家與司法資源等語，指摘原裁定不當。
三、經查：㈠抗告意旨所指之事實，固有原審法院上開不受理之
    判決在卷可憑。惟不受理判決係以毒品危害防制條例第20條
    第3 項業經修正，只要3 年後再犯，即應再為觀察勒戒，因
    認檢察官前此之起訴程序違背規定，而判決不受理，核屬程
    序判決，檢察官接受不受理判決後，自得依修法之旨趣，聲
    請法院裁定送觀察、勒戒，或為其他處分，不生一事二罰之
    情事。㈡毒品危害防制條例第20條既規定施用毒品者，檢察
    官應聲請法院裁定令被告入勒戒處所觀察、勒戒，其期間不
    得逾2 月。則原審法院依檢察官之聲請，裁定令抗告人入勒
    戒處所觀察、勒戒，其期間不得逾2 月，於法並無不合，且
    抗告人稱已戒絕毒癮云云，亦屬其個人所持之辯解，非經觀
    察無以明瞭。因此抗告人提起本件抗告為無理由，應予駁回
    。
據上論結，應依刑事訴訟法第412 條，裁定如主文。
中    華    民    國   110    年    10    月    21    日
                  刑事第四庭    審判長法  官  黃建榮
                                      法  官  任森銓
                                      法  官  李嘉興
以上正本證明與原本無異。
不得再抗告。
中    華    民    國   110    年    10    月    21    日
                                      書記官  蔡妮庭